臺灣彰化地方法院刑事判決　　　　　　　　　　　　　九十年度訴字第一五五一號
　　公　訴　人　臺灣彰化地方法院檢察署檢察官
　　被　　　告　甲○○
　　選任辯護人　林錦隆律師
右列被告因違反槍砲彈藥刀械管制條例案件，經檢察官提起公訴（九十年度偵字第七
七三五號），本院判決如左：
    主  文
甲○○未經許可，寄藏可發射子彈具有殺傷力之改造手槍，處有期徒刑壹年肆月，併
科罰金新臺幣伍萬肆仟元，罰金如役服勞役，以銀元佰元即新台幣玖佰元折算壹日
。
扣案之子彈伍顆（其中貳顆係土造子彈，餘顆係口徑９mm制式子彈）、仿ＢＥＲＥ
ＴＴＡ廠半自動手槍製造之改造金屬手槍（含彈匣一個，槍枝管制編號：00000
00000）壹支、土造金屬撞針貳拾支、土造金屬撞針室肆支、土造金屬撞針室半
成品肆支、土造金屬槍管陸支、玩具槍用金屬槍管壹支均沒收。
    事  實
一、甲○○於民國九十年四月初某夜，在彰化市○○路旁，明知葉正忠持有而委託其
    寄藏之子彈九顆（其中三顆係土造子彈，具直徑約９mm金屬彈頭，於送鑑定時擊
    發一顆，剩二顆；其餘六顆係口徑９mm制式子彈，於送鑑定時擊發三顆，剩三顆
    ）具有殺傷力，仿ＢＥＲＥＴＴＡ廠半自動手槍製造之改造金屬手槍（含彈匣一
    個，槍枝管制編號：0000000000）一支，亦可發射子彈且具有殺傷力
    ，土造金屬撞針二十支、土造金屬撞針室四支、土造金屬撞針室半成品四支、土
    造金屬槍管六支、玩具槍用金屬槍管一支則係槍枝之主要組成零件，竟未經許可
    ，同意受託寄藏上開子彈、槍枝及槍枝之主要組成零件，並將之藏放在彰化市○
    ○路○段四０二巷十四號其居所內。嗣於九十年十一月十七日下午六時二十分許
    ，為警在其上開居所二樓浴室旁之閣樓間內查獲，並扣得前揭子彈、槍枝及槍枝
    之主要組成零件。
二、案經彰化縣警察局彰化分局報請台灣彰化地方法院檢察署檢察官偵查起訴。
    理  由
一、被告對於受葉正忠之託，寄藏右揭子彈、槍枝及槍枝之主要組成零件之事實，供
    承明白，然辯稱係於受託寄藏後之翌日始知悉為子彈及槍枝，且其於九十年六月
    三日上午八時二十五分許，在彰化市○○路○段八八三巷巷口為警查獲之改造手
    槍一支（下稱前案槍枝），與本案被查獲之子彈、槍枝，均係同時受葉正忠之託
    所寄藏，而前案槍枝業經台灣高等法院台中分院於九十年十月九日，以九十年度
    上訴字第一六二一號判決，處有期徒刑一年二月，併科罰金新台幣五萬元在案，
    現經被告提起上訴中，並未確定，是本案即為前案起訴效力所及，公訴人就本案
    提起公訴，乃屬再行起訴，應為不受理之判決云云。惟查右揭事實，除有被告上
    開供述外，並據其於警訊中，及檢察官聲請羈押，本院訊問（九十年度聲羈字第
    二九一號）時供稱：拿來時就知道是槍、彈一語在卷，復有子彈五顆（原有九顆
    ，於送鑑定時擊發四顆）、槍枝一支（含彈匣一個）、撞針二十支、撞針室八支
    、槍管七支扣案可稽。且上開物品經送鑑定結果，認槍枝一支係仿ＢＥＲＥＴＴ
    Ａ廠半自動手槍製造之金屬玩具手槍換裝土造金屬槍管改造而成，機械性能良好
    ，具殺傷力；子彈五顆中之二顆，係具直徑約９mm金屬彈頭之土造子彈，餘三顆
    為口徑９mm制式子彈，均具殺傷力；撞針二十支係土造金屬撞針；撞針室八支中
    之四支係土造金屬撞針室，餘四支係土造金屬撞針室半成品；槍管七支中之六支
    ，係土造金屬槍管，餘一支則為玩具槍用金屬槍管，有內政部警政署刑事警察局
    九十年十一月二十九日刑鑑字第二一八四四三號鑑驗通知書足憑。又前揭撞針二
    十支、撞針室八支及槍管七支，依內政部八十六年十一月二十四日（86）台內警
    字第八六七０六八三號公告，確屬槍枝之主要組成零件無訛。再者，被告持有之
    前案槍枝一支，係被告於九十年初某日，在台中市第一廣場所購得，此非但已據
    其於上開台灣高等法院台中分院九十年度上訴字第一六二一號案審理中坦承不諱
    ，並經其於該案上訴理由狀內記載：「惟查：上訴人（指被告）雖以新台幣一萬
    元許之價格，向不詳姓名者購買改造手槍一支，然於購買時，係以（為是）玩具
    槍，始以新台幣一萬元許之價格買受，如具有殺傷力之手槍，何來一萬元許之價
    格可以買到？」等語甚明，有該案號判決及理由狀附卷可考。則前案槍枝即非受
    葉正忠之託所寄藏，自與本案無實質一罪或裁判上一罪之關係，故本案即非前案
    起訴效力所及無誤。是以，被告前揭所辯，無非事後卸責之詞，不足採信。罪證
    明確，被告犯行應堪認定。
二、核被告所為，係犯槍砲彈藥刀械管制條例第十一條第四項之寄藏改造槍枝罪、第
    十二條第四項之寄藏子彈罪及第十三條第四項之寄藏槍枝之主要組成零件罪。其
    同時寄藏槍枝、子彈及槍枝之主要組成零件，應依想像競合犯之規定，從一重之
    寄藏改造槍枝罪處斷。爰審酌被告之素行、犯罪之動機、目的、手段、所生之危
    害及犯罪後之態度等一切情狀，量處如主文所示之刑，並諭知罰金易服勞役折算
    之標準，以示懲儆。查槍砲彈藥刀械管制條例第十九條有關強制工作之規定，業
    經總統於九十年十一月十四日修正公布，予以刪除，是本案自不得依上開法條宣
    告被告強制工作，附此敘明。扣案之子彈五顆（其中二顆係土造子彈，餘三顆係
    口徑９mm 制式子彈）、仿ＢＥＲＥＴＴＡ廠半自動手槍製造之改造金屬手槍（
    含彈匣一個，槍枝管制編號：0000000000）一支、土造金屬撞針二十
    支、土造金屬撞針室四支、土造金屬撞針室半成品四支、土造金屬槍管六支、玩
    具槍用金屬槍管一支，均屬違禁物，皆應依法併予宣告沒收。至送鑑定擊發之土
    造子彈一顆、口徑９mm制式子彈三顆，已無殺傷力，非屬違禁物，自無庸宣告沒
    收。
三、公訴意旨另認被告亦同時寄藏制式90手槍子彈一顆、工業用子彈六十四顆及直徑
    ９mm金屬彈頭一包、彈殼十顆、塑膠撞針二支、金屬彈簧一包、塑膠槍管四支、
    塑膠滑套一支、零件一包等槍枝、子彈之主要組成零件。然查工業用子彈六十四
    顆並無殺傷力，而被告寄藏之子彈原有十顆，其中九顆業如前述，餘一顆乃土造
    子彈，具直徑約９mm金屬彈頭，經送鑑定結果，無法擊發，不具殺傷力，有上述
    內政部警政署刑事警察局鑑驗通知書可考；金屬彈簧一包及零件一包，依前開內
    政部公告，非槍枝之主要組成零件；塑膠撞針二支、塑膠槍管四支及塑膠滑套一
    支，因係塑膠製品，難認係槍枝之主要組成零件；直徑９mm金屬彈頭一包及彈殼
    十顆，則因上揭內政部公告，僅就炸彈及爆裂物公告其主要組成零件，並未就子
    彈之主要組成零件亦予以明文列舉，故亦非彈藥之主要組成零件。是以，此部分
    公訴事實，被告並未觸犯槍砲彈藥刀械管制條例第十二條第四項之寄藏子彈罪及
    第十三條第四項之寄藏彈藥之主要組成零件罪。本應另為無罪之諭知，然因公訴
    人認此部分與前揭論罪部分各有實質一罪及想像競合之裁判上一罪關係，爰不另
    為無罪之諭知。
據上論斷，應依刑事訴訟法第二百九十九條第一項前段，槍砲彈藥刀械管制條例第十
一條第四項、第十二條第四項、第十三條第四項，刑法第十一條前段、第五十五條、
第四十二條第二項、第三十八條第一項第一款，現行法規所定貨幣單位折算新臺幣條
例第二條，罰金罰鍰提高標準條第二條，判決如主文。
中    華    民    國    九十一      年      一      月      二十二      日
                                臺灣彰化地方法院刑事第三庭
                                    法      官  廖  國  佑
右正本證明與原本無異。
如不服本判決，應於判決送達後十日內，向本院提出上訴狀( 須附繕本 )。
                                    法院書記官  王  宣  雄
中    華    民    國    九十一      年      一      月      二十三      日
槍砲彈藥刀械管制條例第十一條
未經許可，製造、販賣或運輸第四條第一款所稱其他可發射金屬或子彈具有殺傷力之
各式槍砲者，處五年以上有期徒刑，併科新臺幣一千萬元以下罰金。
未經許可，轉讓、出租或出借前項所列槍砲者，處三年以上十年以下有期徒刑，併科
新臺幣七百萬元以下罰金。
意圖供自己或他人犯罪之用，而犯前二項之罪者，處無期徒刑或七年以上有期徒刑，
併科新臺幣一千萬元以下罰金。
未經許可，持有、寄藏或意圖販賣而陳列第一項所列槍砲者，處一年以上七年以下有
期徒刑，併科新臺幣七百萬元以下罰金。
第一項至第三項之未遂犯罰之。
未經許可，製造、販賣或運輸子彈者，處一年以上七年以下有期徒刑，併科新臺幣五
百萬元以下罰金。
未經許可，轉讓、出租或出借子彈者，處六月以上五年以下有期徒刑，併科新臺幣三
百萬元以下罰金。
意圖供自己或他人犯罪之用，而犯前二項之罪者，處三年以上十年以下有期徒刑，併
科新臺幣七百萬元以下罰金。
未經許可，持有、寄藏或意圖販賣而陳列子彈者，處五年以下有期徒刑，併科新幣三
百萬元以下罰金。
第一項至第三項之未遂犯罰之。
未經許可，製造、販賣或運輸槍砲、彈藥之主要組成零件者，處三年以上十年下有期
徒刑，併科新臺幣七百萬元以下罰金。
未經許可，轉讓、出租或出借前項零件者，處一年以上七年以下有期徒刑，併科新臺
幣五百萬元以下罰金。
意圖供自己或他人犯罪之用，而犯前二項之罪者，處五年以上有期徒刑，併科新臺幣
一千萬元以下罰金。
未經許可，持有、寄藏或意圖販賣而陳列第一項所列零件者，處六月以上五年以下有
期徒刑，併科新臺幣三百萬元以下罰金。
第一項至第三項之未遂犯罰之。
